臺灣宜蘭地方法院刑事判決　　　　　　　　　　　　　九十三年度交訴字第三一號
　　公　訴　人　臺灣宜蘭地方法院檢察署檢察官
　　被　　　告　甲○○
右列被告因過失致死案件，經檢察官提起公訴（九十三年度偵字第一九六一號），被
告就被訴事實為有罪之陳述，本院裁定進行簡式審判程序後判決如左：
    主  文
甲○○因過失致人於死，處有期徒刑伍月，如易科罰金，以參佰元折算壹日。緩刑貳
年。
    事  實
一、甲○○於民國九十三年三月十五日下午五時二十五分許，駕駛車牌號碼Ｇ五─六
    ０００號自用小客車，沿宜蘭縣五結鄉○○路○段往羅東（由東往西）方向行駛
    ，途經親河路二段二九一巷口無號誌交岔路口時，本應注意在設有快慢車道分隔
    線之慢車道上，時速不得超過四十公里，且汽車行駛時，駕駛人應注意車前狀況
    及兩車併行之間隔，並隨時採取必要之安全措施，而依當時情形，天候陰，日間
    自然光線，路面乾燥無缺陷，視距良好無障礙物，並無不能注意之情事，竟疏未
    注意減速慢行及車前狀況，適同向在前有郭夢珠騎乘車號ＲＣ三─九０六號輕型
    機車，途經上開無號誌交岔路口時欲左轉彎，原應注意轉彎車應讓直行車先行，
    而依當時情形，亦無不能注意之情事，竟亦疏未注意停讓甲○○駕駛之自用小客
    車先行，竟貿然左轉，致甲○○所駕駛之自用小客車右前車頭與郭夢珠騎乘之輕
    型機車左側車身發生碰撞，郭夢珠因此受有頸椎第一、二節骨折併脊髓損傷，送
    醫急救後因呼吸衰竭併中樞神經休克，頸椎及脊髓挫傷併骨折，延至九十三年三
    月三十一日下午七時十六分許不治死亡。甲○○於肇事後隨即陪同郭夢珠搭乘救
    護車前往醫院救治，返回現場後在其犯罪未被發覺前，向前來處理之宜蘭縣警察
    局羅東分局警備隊員警潘健雄坦承肇事，並表示願意接受裁判。
二、案經臺灣宜蘭地方法院檢察署檢察官相驗後自動檢舉偵查起訴。
    理  由
一、右揭事實，業據被告甲○○於本院調查、審理中均供承不諱，核與告訴人即被害
    人郭夢珠之夫乙○○於警詢及偵查中指訴情節相符，並有道路交通事故現場圖、
    道路交通事故調查報告表（一）、（二）各一件與現場照片十六張附卷可稽。而
    被告與被害人郭夢珠於肇事當時均未飲用酒類一節，並有財團法人羅東聖母醫院
    （以下簡稱「羅東聖母醫院」）藥物濃度檢驗報告及宜蘭縣警察局羅東分局道路
    交通事故當事人酒精測定紀錄表各一紙存卷可憑。又被害人郭夢珠因本件事故致
    受有頸椎第一、二節骨折併脊髓損傷，送醫急救後因呼吸衰竭併中樞神經休克，
    頸椎及脊髓挫傷併骨折，延至九十三年三月三十一日下午七時十六分許不治死亡
    等情，有羅東聖母醫院診斷證明書一紙在卷可稽，並經臺灣宜蘭地方法院檢察署
    檢察官督同法醫師相驗屬實，製有勘驗筆錄、相驗屍體證明書、驗斷書及照片九
    張存卷可參。
二、按汽車行車速度，依標誌或標線之規定，無標誌或標線者，在設有快慢車道分隔
    線之慢車道上，時速不得超過四十公里；且汽車行駛時，駕駛人應注意車前狀況
    及兩車併行之間隔，並隨時採取必要之安全措施，道路交通安全規則第九十三條
    第一項第二款、第九十四條第三項分別定有明文。而汽車行駛至交岔路口時，其
    轉彎車應讓直行車先行，道路交通安全規則第一百零二條第六款亦定有明文。被
    告甲○○駕駛自用自用小客車行經設有快慢車道分隔線之無號誌交岔路口時，本
    應注意前揭規定，而依當時天候陰，日間自然光線，路面乾燥無缺陷，視距良好
無障礙物，並無不能注意之情事，竟疏未注意減速慢行及車前狀況，致與被害人
    郭夢珠騎乘之機車發生碰撞，其有過失至明。雖被害人郭夢珠行經前揭路段時，
    亦疏未注意轉彎車應讓直行車先行，貿然左轉，致發生本件事故，亦與有過失，
    然不得以此即卸免被告之責。另本件經送臺灣省基宜區車輛行車事故鑑定委員會
    鑑定，該會鑑定意見認「郭夢珠駕駛輕機車行經無號誌岔路口左轉彎，未停讓左
    後內側車道林車先行，致與林車撞擊；與甲○○駕駛自小客車行經無號誌岔路口
    ，未減速慢行且未注意車前狀況，致與郭車撞擊；兩者同為肇事原因」，此有該
    會九十三年五月二十六日基宜鑑字第九三０二八一號函所附之鑑定意見書一件在
    卷可參，亦同本院之見解。又被害人郭夢珠死亡之結果，與被告過失駕駛行為間
    ，確有相當因果關係。是本件事證明確，被告犯行洵堪認定，應予依法論科。
二、核被告甲○○所為，係犯刑法第二百七十六條第一項之過失致人於死罪。被告於
    肇事後隨即陪同被害人郭夢珠搭乘救護車前往醫院救治，返回現場後在其犯罪未
    被發覺前，向前來處理之宜蘭縣警察局羅東分局警備隊員警潘健雄坦承肇事，並
    表示願意接受裁判，此有宜蘭縣警察局羅東分局道路交通事故肇事人自首情形紀
    錄表一紙在卷可參，核與自首要件相符，應依刑法第六十二條前段之規定減輕其
    刑。爰審酌被告前無犯罪紀錄，素行尚佳，本件係因過失駕車肇事，惡性非重，
    並斟酌其與被害人雙方之過失程度、本件車禍造成之損害，及其犯罪後坦承犯行
    ，顯有悔意等一切情狀，量處如主文所示之刑，並諭知易科罰金之折算標準，以
    資懲儆。末查，被告前未曾受有期徒刑以上刑之宣告，其因一時疏忽，肇致本件
    事故，現已與被害人家屬達成和解，有告訴人乙○○書立之撤回告訴狀一紙存卷
    足參，經此偵審起訴，應知所警惕，而無再犯之虞，本院認前開對其宣告之刑，
    以暫不執行為適當，爰宣告緩刑二年，以啟自新。
據上論斷，應依刑事訴訟法第二百九十九條第一項前段、第二百七十三條之一第一項
，刑法第二百七十六條第一項、第四十一條第一項、第六十二條前段、第七十四條第
一款，罰金罰鍰提高標準條例第一條前段、第二條，判決如主文。
本案經檢察官劉憲英到庭執行職務。
中        華       民      國     九十三    年   七    月    二十九     日
                                  臺灣宜蘭地方法院刑事第四庭
              法  官  郭  顏  毓
右正本證明與原本無異。
如不服本判決，應於判決送達後十日內向本院提出上訴狀( 應附繕本 )。
                                      書記官  莊  淑  茹
中        華       民      國     九十三    年   七    月    三十       日
附錄本案論罪科刑法條：
刑法第二百七十六條
因過失致人於死者，處二年以下有期徒刑、拘役或二千元以下罰金。
從事業務之人，因業務上之過失犯前項之罪者，處五年以下有期徒刑或拘役，得併科
三千元以下罰金。
